【裁判字號】    99,交抗,322
【裁判日期】    990504
【裁判案由】    聲明異議
【裁判全文】
臺灣高等法院臺中分院交通事件裁定     99年度交抗字第322號
抗  告  人
即受處分人  甲○○
上列抗告人因違反道路交通管理處罰條例案件，不服臺灣臺中地
方法院中華民國99年3月12日所為裁定（99年度交聲字第968號）
提起抗告，本院裁定如下：
    主  文
抗告駁回。
    理  由
一、抗告意旨略以：抗告人即受處分人甲○○（下稱抗告人）因
    違反道路交通管理處罰條例第36條第2項規定，而被吊銷駕
    照，然抗告人就業不順，長期失業，靠打零工為生，礙於生
    計，誤觸法規，又有父母及子女需撫養，不得不去開計程車
    ，請法官考慮抗告人之生活處境，給予自新機會，免吊銷駕
    駛執照，改裁處罰鍰或以其他罰則代之，抗告人即可保有送
    貨之工作云云。
二、按計程車駕駛人，未向警察機關辦理執業登記，領取執業登
    記證，即行執業者，處新臺幣（下同）1,500元以上3,600元
    以下罰鍰。計程車駕駛人，不依規定辦理執業登記，經依前
    項處罰仍不辦理者，吊銷其駕駛執照；又按汽車駕駛人，曾
    依本條例其他各條規定吊銷駕駛執照者，1年內不得考領駕
    駛執照，道路交通管理處罰條例第36條第1項、第2項、第67
    條第3項定有明文。
三、經查，本件抗告人即受處分人甲○○（以下稱抗告人）於民
    國98年6月12日下午16時45分許，駕駛車牌號碼603-YG號營
    業小客車，行經臺北市○○○路○段處，因「未依規定辦理
    執業登記證」之違規，為警舉發，並依道路交通管理處罰條
    例第36 條第1項規定處罰鍰1,500元，並已於98年6月26日繳
    納罰鍰執行結案等情，有臺北市政府警察局北市警交字第AE
    Y036470號舉發違反道路交通管理事件通知單影本及違規查
    詢報表在卷可稽（見原審卷第5至6頁）。而抗告人於上開處
    罰後，仍未依規定辦理執業登記，復於98年10月9日上午12
    時15分許，駕駛前開營業小客車，行經臺北市○○路○段16
    號前，因有「計程車駕駛人不依規定辦理執業登記證經依前
    項處罰仍不辦理」之違規，為警查獲當場舉發，交通部公路
    總局臺中區監理所豐原監理站（以下稱原處分機關）乃於99
    年2月9日依道路交通管理處罰條例第36條第2項、第67條第3
    項規定，對抗告人裁處吊銷駕駛執照、1年內不得重新考領
    駕駛執照之處分，有臺北市政府警察局北市警交字第AEY221
    712號舉發違反道路交通管理事件通知單、交通部公路總局
    臺中區監理所豐原監理站豐監稽違字第裁63-AEY221712號違
    反道路交通管理事件裁決書及交通部公路總局臺中區監理所
    豐原監理站送達證書影本各1紙在卷可稽（見原審卷第5、7
    至8頁）。是抗告人於前開時、地，有計程車駕駛人不依規
    定辦理執業登記，經依道路交通管理處罰條例第36條第1項
    規定處罰後，仍不辦理執業登記而執業之違規行為，此部分
    事實應堪認定。抗告人雖以上開情詞置辯，惟抗告人對上開
    違規行為並不爭執，原舉發單位因而依道路交通管理處罰條
    例第36條第2項規定，裁處吊銷其駕駛執照，並依同條例第
    67條第3項規定，1年內不得考領駕駛執照。原處分機關亦按
    該等規定為此處分，核無不當。而道路交通管理處罰條例對
    違反該條例第36條第2項之違規行為，處以吊銷駕駛執照，
    係屬立法裁量之問題，抗告人前開抗告意旨尚非本院所得審
    酌，抗告人所認，顯有誤會。是本件逕行舉發，難認有何違
    法之處，抗告人之抗告，為無理由，應予駁回。
四、綜上所述，本件抗告人於98年10月9日上午12時15分許，駕
    駛前開營業小客車，行經臺北市○○路○段16號前，因有「
    計程車駕駛人不依規定辦理執業登記證經依前項處罰仍不辦
    理」之違規，事證明確，原處分機關因而依道路交通管理處
    罰條例第36條第2項、第67條第3項規定，對抗告人裁處吊銷
    駕駛執照、1年內不得重新考領駕駛執照，核無違誤。從而
    ，原審法院予以裁定駁回抗告人在原審異議之聲明，本院經
    核並無違誤。抗告人抗告意旨仍執陳詞，任意指摘原裁定不
    當，為無理由，應予駁回。
五、據上論斷，應依刑事訴訟法第412條，裁定如主文。
中    華    民    國    99    年     5     月    4    日
            刑事第十一庭  審判長法  官  郭  同  奇
                                法  官  洪  曉  能
                                法  官  許  冰  芬
上列正本證明與原本無異。
不得再抗告。
                                書記官  蔡  嘉  萍
中    華    民    國    99    年     5     月    4    日

司法院資訊處製作；財團法人民間司法改革基金會備份。
